臺灣高等法院刑事判決　　　　　　　　94年度上訴字第2514號
上　訴　人
即　被　告　丁○○
指定辯護人　本院公設辯護人李廣澤
上列上訴人因強盜等案件，不服臺灣基隆地方法院93年度訴字第
833號，中華民國94年7月6日第一審判決（起訴案號：臺灣基隆
地方法院檢察署93年度偵字第2538號、移送併辦案號：94年度偵
字第681號），提起上訴，本院判決如下：
    主  文
原判決撤銷。
丁○○共同意圖為自己不法之所有，以脅迫至使不能抗拒，而取
他人之物，累犯，處有期徒刑伍年拾月；又連續未經許可持有可
發射子彈具有殺傷力之改造手槍，累犯，處有期徒刑壹年捌月，
併科罰金新臺幣壹拾萬元，罰金如易服勞役，以新臺幣玖佰元即
銀元參佰元折算壹日，扣案之改造手槍（槍枝管制編號00000000
00、0000000000、00000000000參支（各含彈匣壹個）、制式子
彈陸顆、改造子彈肆顆、槍管壹支均沒收，應執行有期徒刑柒年
肆月，併科罰金新臺幣壹拾萬元，罰金如易服勞役，以新臺幣玖
佰元即銀元參佰元折算壹日，扣案之改造手槍（槍枝管制編號
000000 0000、0000000000、0000000000）參支（各含彈匣壹個
）、制式子彈陸顆、改造子彈肆顆、槍管壹支均沒收。
    事  實
一、丁○○前因(1)偽造文書案，經臺灣基隆地方法院於民國85
    年12月31日，以85年度易字第1448號判處有期徒刑5月，(2)
    又因違反槍砲彈藥刀械管制條例案件，經臺灣基隆地方法院
    於86年3月21日，以86年度易字第183號判處有期徒刑6月。
    上開(1)(2)二罪經定應執行刑有期徒刑9月，依執行指揮書執
    行完畢日期為87年1月11日。(3)因違反麻醉藥品管理條例案
    件，經臺灣基隆地方法院於86年5月8日，以86年度易字第
    360號判處有期徒刑6月，(4)因違反藥事法案件，經臺灣基隆
    地方法院於86年5月22日，以86年度訴字第176號判處有期徒
    刑1年8月。上開(3)(4)二罪，經裁定定應執行刑有期徒刑2 年
    ，依執行指揮書接續於87年1月12日開始執行，執行完畢日
    期為89年1月9日。嗣於87年8月11日假釋出監，88年12月6日
    假釋縮刑期滿，假釋未經撤銷，以已執行論。竟先後為下列
    行為：
（一）於93年5月14日15時30分許，在基隆市○○路116號前，夥
      同真實姓名不詳綽號「阿清」之成年男子，共同意圖為自
      己不法之所有，以還錢為由約乙○○上車。上車後，由「
      阿清」負責開車，丁○○與乙○○坐後座，車行至基隆市
      七堵途中，丁○○拿出類似90黑色手槍之玩具手槍把玩，
      並拉該玩具槍機亮出玩具子彈，而以該玩具手槍抵住乙○
      ○腰際，稱「阿清」是通緝犯，需要跑路費，叫乙○○把
      攜帶之手提袋交出來，否則要挖個洞叫乙○○跳下去等語
      ，其間「阿清」亦將該槍接過來，拉動槍機，而以上開脅
      迫之方法，至使乙○○不能抗拒，而強取乙○○所有之手
      提袋（內有新臺幣[下同]6300元、二支行動電話、國民身
      分證、機車駕駛執照、現金卡3張[中國信託、中華商銀、
      萬泰銀行]、信用卡5張[安信3張、中信、萬泰銀行各1張]
      ）。因丁○○覺得錢太少，即接續前揭強盜犯意，要求乙
      ○○打電話向家人要錢，因乙○○家人表示沒錢，丁○○
      將乙○○載回基隆市○○路當鋪前，再喝令乙○○將其機
      車典當換取現金，而施以上開脅迫之方法，乙○○即於下
      車時趁機逃逸，報警循線查獲。
（二）明知未經許可，不得持有可發射子彈具有殺傷力之手槍、
      子彈及槍枝主要組成零件，竟基於概括犯意，先後於(1)93
      年1月9日，因向林長青（另經原審法院判決確定）借款10
      萬元，將所持有具殺傷力、由仿BERETTA廠92FS型半自動
      手槍製造之玩具手槍車通槍管內阻鐵改造而成之改造手槍
      2枝（各含彈匣1個，槍枝管制編號分別為0000000000 及
      00 00000000號）、9MM制式子彈6顆、9MM改造子彈7顆及
      手槍之主要組成零件槍管1枝，在基隆市培德高職附近，
      交付林長青持有，以作為清償債務之擔保。(2)93年6月29
      日21時30分許，在基隆市○○路湖南小館旁巷內，將具殺
      傷力仿BERETTA廠半自動手槍改造玩具手槍1把（槍枝管制
      編號0000000000號，含彈匣1個）、不具殺傷力之玩具槍2
      把及無殺傷力之彈殼14顆，交付林家弘（另經原審法院判
      決確定）保管。嗣分別因：(1)林家弘經其兄林家玄勸說，
      於93年7月1日晚間9時30分，向基隆市警察局第一分局坦
      承犯槍砲彈藥刀械管制條例之罪，並帶同警員至其基隆市
      信義區○○街77號15樓之1住處鞋櫃底下取出上開具殺傷
      力之改造玩具手槍等，而查悉上情。(2)於94年1月12日上
      午7時許，為警在林長青基隆市○○路55巷14之1號住處搜
      索查獲上開槍彈、槍管，而查悉上情。
二、案經基隆市警察局報請臺灣基隆地方法院檢察署檢察官偵查
    起訴及移送併辦。
    理  由
一、訊據被告丁○○矢口否認上開犯行，辯稱：是乙○○邀其見
    面，問其何時還錢，其乃請乙○○騎機車載其到楊格玩具店
    退還先前購買之玩具手槍2把，共3萬元，而將該退得之3萬
    元還給乙○○。又其並未交付槍彈等物給林長青、林家弘等
    人。且93年6月29日21時30分許，係與林家弘在其桃園縣蘆
    竹鄉家中，並非在林家弘所指之基隆市○○路湖南小館旁巷
    內云云。
二、惟查：
（一）強盜部分：
    １上開事實，業據被害人乙○○於原審指訴綦明，並稱：被
      告並未到玩具槍店下車等情（見原審卷第60頁）。而被害
      人於93年5月14日向中國信託商業銀行掛失信用卡1張並申
      請補發，向安信信用卡股份有限公司掛失信用卡3張並申
      請補發其中1張，有中國信託商業銀行刑事陳報狀（見原
      審卷第92頁）、安信信用卡股份有限公司94年3月22日（
      94）安信總字第302號函（見原審卷第93頁）在卷可稽。
      於93年5月18日向戶政事務所申請補領國民身分證，亦有
      花蓮縣富里鄉戶政事務所94年2月23日富鄉戶字第0940000
      287號函及所附補領國民身分證申請書暨附件在卷足憑（
      見原審卷第42至43頁），並據原審當庭勘驗被害人之國民
      身分證係於93年5月18日換發、重型機車駕駛執照係93年5
      月21日換發，經記明筆錄（見原審卷第60至61頁）。
    ２被告雖否認強盜被害人之財物，並於本院辯稱：當天下午
      與友人丙○○在家中，丙○○知悉其並未外出強盜云云。
      惟：
      (1)被告前於原審供稱：93年5月14日下午3點半，是被害人
        約其見面，問其何時還錢，二人見面之後，其除將前向
        楊格玩具店所購買之玩具槍退貨得款3萬元予以償還被
        害人外，即各自離開，並無強盜情事（見原審卷第22頁
        ），即已承認當日下午有外出與被害人見面。
      (2)嗣證人丙○○雖於本院證稱：93年5月14日約下午2、3
        時許到被害人家，一直到快天黑大約晚上7時許才離開
        ，其間被告並未外出等情（見本院卷第112至114頁）。
        惟此與被告前所承認該日下午3時30分許，有外出與被
        害人見面之情，在時間上已有衝突。且經本院詢以證人
        丙○○究竟何時離開被告住處時，陳稱：其沒有看時間
        ，只知道從被告家出來時天已經黑了，中間大約2、3個
        小時等語（見本院卷第114頁），則丙○○實際上並不
        確定真正時間。而被告見本院質疑其先後所辯歧異時，
        亦稱：確有與被害人見面，只是時間記不清楚（見本院
        卷第115頁）。是縱當日證人丙○○確在被告住處上情
        屬實，衡情亦屬被告當日下午強盜被害人財物之後。
    ３被告當日強盜被害人財物所持有之手槍及子彈並未扣案，
      據被害人於原審證稱：該手槍是黑色的，子彈是金黃色的
      （見原審卷第59頁），證人即楊格玩具店負責人林輝峰於
      警詢時稱：經警查扣之2把黑色玩具手槍，與其賣給被告
      的玩具槍是相同樣式等語（見第2538號偵查卷第16頁）。
      而上開所謂2把黑色玩具手槍，乃指經警查扣林家弘所持
      有之2把黑色玩具手槍（見第2538號偵查卷第21至24頁照
      片所示編號2、3之2把黑色玩具手槍）。又前揭黑色玩具
      手槍，經鑑定結果，認係玩具金屬槍身，並無殺傷力，有
      內政部警政署刑事警察局93年8月2日刑鑑字第093018354
      號槍彈鑑定書與照片在卷可參（見第2538號偵查卷第56
      至60頁）。復觀上開鑑定書及照片，其中亦有不具殺傷力
      之金黃色玩具子彈。是被告雖與「阿清」持槍彈強盜被害
      人財物，惟所持槍彈尚難認有何殺傷力，只得認係玩具槍
      彈。
    ４按強盜罪之所謂「不能抗拒」，係指行為人所為之強暴、
      脅迫等不法行為，就當時之具體事實，予以客觀之判斷，
      足使被害人身體上或精神上達於不能或顯難抗拒之程度而
      言（最高法院91年度台上字第290號判決參照）。而不能
      抗拒者，乃無力抗拒之意，無論被害人主觀上因自由意志
      遭壓抑而難以抗拒，或客觀上抗拒不了均屬之（最高法院
      93年度台上字第1166號判決參照）。又刑法上之搶奪罪，
      其為奪取他人所有物雖與強盜罪無殊，但搶奪行為僅指乘
      人不及抗拒而為奪取者而言，如果施用強暴、脅迫，使人
      不能抗拒而為奪取，即應成立強盜之罪。至所謂強暴、脅
      迫之手段，祇須抑壓被害人之抗拒，足以喪失其意思自由
      為已足，縱令被害人實際並無抗拒行為，仍於強盜罪之成
      立不生影響（最高法院92年度台上字第4240號判決參照）
      。本件被告所持如照片所示之黑色玩具手槍，外觀足以亂
      真，並拉出槍機亮出子彈，且以該手槍抵住被害人腰際，
      被害人於此情況下，信以為真而反抗能力已遭抑制，自已
      處於不能抗拒之情狀。雖被害人陳述：「我心生畏懼」、
      「害怕將我殺掉」（見第2748號偵查卷第10頁）、「害怕
      將我射殺掉」（見第2748號偵查卷第11頁）、「……把我
      的包包搶去」（見第257號偵查卷第51頁）、「當時我害
      怕不敢反抗」（見第257號偵查卷第52頁）、「……結果
      整個袋子……被被告搶走」（見原審卷第59頁），僅屬表
      達未如法律術語般精確而已，絕非當時情況只是趁被害人
      不及防備，或未至不能抗拒僅對於未來惡害之通知心生畏
      怖而已，自不得以上開用語即認被害人尚未達不能抗拒程
      度，被告只是搶奪財物。再被告喝令被害人典當機車換取
      現金時，被告亦有下車，此經被害人陳明在卷（見原審卷
      第57頁），只是仍讓被害人趁隙逃離，但究不得以被害人
      有機會逃離，即反認被告所為並未至被害人不能抗拒。又
      被告於強取被害人手提袋後，接續喝令被害人典當機車以
      換取現金，係本於同一強盜犯意接續而為，雖被害人於下
      車典當時場隙逃離，惟被告前已強盜財物得手，故整體觀
      察，被告仍屬強盜既遂。
    ５被告對於證人林輝峰於警詢時之證詞，並未聲明異議，上
      開筆錄之作成亦無不可信之情況，以之作為證據亦屬適當
      ，自具證據能力。至被害人於偵查中之陳述，未經具結，
      與其於警詢時之指述，本院並未引據作為論罪之基礎，僅
      說明關於用語上疑義如上。
    ６又被害人從未述及護照放在手提袋內遭強盜，於其申請補
      發國民身分證時，即以護照作為附件，此觀前揭花蓮縣富
      里鄉戶政事務所檢送之申請補領資料，即影印有被害人護
      照，並於背後註記「本影本係影印自原申請所繳附件」（
      見原審卷第44頁反面）。被告請求調查被害人有無補發護
      照，自無必要。
（二）交付槍彈等給林長青部分：
    １證人林長青於原審證述綦明（見原審卷第167至171頁），
      上開扣案槍彈，經鑑定結果，認：(1)槍枝管制編號000000
      0000，係由仿BERETTA廠92FS型半自動手槍製造之玩具手
      槍，車通槍管內阻鐵改造而成之改造手槍，機械性能良好
      ，可擊發適用手彈，認具殺傷力。(2)槍枝管制編號000000
      0000，係由仿BERETTA廠92FS型半自動手槍製造之玩具手
      槍，車通槍管內阻鐵改造而成之改造手槍，機械性能良好
      ，可擊發適用手彈，認具殺傷力。(3)子彈6顆，係口徑9MM
      制式子彈，認具殺傷力。(4)子彈5顆，認均係由建築工業
      用彈加裝直徑9MM金屬彈頭改造而成之改造子彈，經採樣2
      顆試射，均可擊發，認具殺傷力。(5)子彈2顆，認均係具
      直徑約9MM土造金屬彈頭之土造子彈，經採樣1顆試射，可
      擊發，認具殺傷力。(6)子彈3顆，認均係具直徑約7.9MM土
      造金屬彈頭之土造子彈，經採樣1顆試射，無法擊發，認
      不具殺傷力。(7)子彈1顆，認係具直徑約8.1MM土造金屬彈
      頭之土造子彈，經採樣1顆試射，無法擊發，認不具殺傷
      力。(8)子彈1顆，均係具直徑約7.8MM土造金屬彈頭之土造
      子彈，經採樣1顆試射，無法擊發，認不具殺傷力，(9)改
      造手槍零件槍管1支，認係玩具槍之金屬槍管，其內阻鐵
      已貫通，有內政部警政署刑事警察局94年1月19日刑鑑字
      第0940008442號槍彈鑑定書及照片在卷可參（見第343號
      偵查卷第34至39頁）。
    ２又證人林長青所謂被告係與其當兵同梯次一節，亦據臺北
      縣後備司令部94年5月5日昇信字第0940004715號函（見原
      審卷第112頁）、基隆市後備司令部94年5月4日易信字第
      0940001428號函（見原審卷第113頁）稱：被告及林長青2
      人新訓單位均為陸軍步兵151師453旅步3營兵器連，時間
      分別為被告83年3月16日至83年5月25日、林長青83年3 月
      16日至83年6月1日。可見證人林長青所稱：2人因當兵認
      識，因借錢之故質押上開槍彈，即非無據。
（三）交付改造手槍等給林家弘保管部分：
    １上開事實，業據證人林家弘於原審證述被告交付上開槍彈
      予其保管等情（見原審卷第62頁），且陳述：於93年8月
      10日偵查中所以陳述上開槍彈是「阿水」交付，是因為同
      年7月2日從法院回來後，被告要其隨便編一個人，不要說
      是被告交付的，其方於偵查中向檢察官說是「阿水」交付
      ，實則並無「阿水」該人。嗣於同年8月19日偵查中，已
      向檢察官說明，是因為被告要求其不能說實話，才說是「
      阿水」交付等語（見原審卷第64至65頁）。對照林家弘前
      於93年7月1日警詢時，即以犯罪嫌疑人身分表明係被告交
      付保管（見第2538號偵查卷第10至11頁），於偵查中以被
      告身分應訊時，先於同年8月10日偵訊時供述：乃「阿水
      」交付（見第2538號偵查卷第63頁），嗣於同年8月19日
      偵訊中供稱：確係被告交付，前稱「阿水」不實等情（見
      第2538號偵查卷第73頁），堅指係被告交付其保管。參以
      證人林輝峰於警詢時證述：被告經常至其所經營之玩具店
      購買道具槍，從開始至被告查獲止，共賣出約28把道具槍
      給被告，證人林家弘被查獲之黑色玩具槍2把，與其賣給
      被告的道具槍同樣式等情（見第2538號偵查卷第16頁）（
      林輝峰警詢證詞之證據能力，已如前述），足認證人林家
      弘所指被告交付其保管上開槍彈堪信屬實。
    ２上開扣案槍彈，經鑑定結果，(1)槍枝管制編號0000000000
      ，認係由仿BERETTA廠半自動手槍製造之玩具手槍，換裝
      土造金屬槍管改造而成，機械性能良好，可擊發適用之子
      彈，認具殺傷力。(2)改造手槍2支，槍枝管制編號0000000
      000，認分係玩具金屬槍身、玩具金屬滑套、玩具金屬彈
      匣、玩具金屬複進簧、玩具金屬複進簧桿及長約125.2MM
      之金屬管等物；槍枝管制編號0000000000，認分係玩具金
      屬槍身、玩具金屬滑套、玩具金屬彈匣、玩具金屬複進簧
      、玩具金屬複進簧桿及長約125.1MM之金屬管等物，均認
      不具殺傷力。(3)送鑑空彈殼11顆，認均係玩具金屬彈殼。
      (4)送鑑銅空子彈殼2顆，1顆認係玩具金屬彈殼，1顆認係
      口徑9MM制式子彈彈殼及彈頭，其內不具底火、火藥，非
      為完整之子彈，認不具殺傷力。(5)送鑑定65空子彈殼1顆
      ，認係口徑7.62MM制式子彈彈殼及彈頭，其內不具底火、
      火藥，非為完整之子彈，認不具殺傷力，有內政部警政署
      刑事警察局93年8月2日刑鑑字第093018354號槍彈鑑定書
      暨照片（見第2538號偵查卷第56至60頁）及該局93年10月
      12 日刑鑑字第0930188419號函（見93年度訴字第567號卷
      第50至51頁）在卷可稽。
    ３被告雖辯稱：93年6月29日晚間，林家弘在其桃園縣蘆竹
      鄉住處，其未至基隆市○○路湖南小館前交付上開改造手
      槍等物給林家弘云云。然：
      (1)原審依被告之請求，傳訊證人張玉嘉證稱：「（被告曾
        經叫你陪酒幾次？）約3次」「（都在何處陪被告喝酒
        ？）桃園市○○○街101號MTV2次，還有1次是在被告桃
        園縣南福路星池大樓家」「（到被告星池大樓喝酒是何
        時的事情？）好像去年5月份」「（另外2次是何時陪被
        告喝酒？）去年月初，最後1次是6月底。好像是6月29
        日，被告叫我來證明6月29日他有在那邊」「（如何證
        明被告6月29日有在MTV喝酒？）因為那天我要領薪水，
        所以我特別記得那天是29日」「我是在晚上9點多進去
        的，到晚上11點半才離開，但我是先走的」「（有無看
        過在庭的證人林家弘？）有。我是在去年6月29日那次
        看過。我之前還有看過證人一次，總共看過他2次」（
        見原審卷第67、68頁），係指93年5月底至被告家陪酒
        ，同年6月29日係陪被告至MTV喝酒。惟此與被告所辯當
        日晚上在其桃園縣蘆竹鄉家中明顯不同，已見曲意迴護
        。
      (2)被告另請求傳訊證人顏奇南及當時居住之大樓管保全人
        員甲○○以證其當晚在家云云。惟顏奇南已死亡，有法
        務部戶役政連絡作業系統在卷可參（見本院卷第60頁）
        ，證人甲○○證稱：93年間林家弘經常去被告住處，也
        陸續有一些女孩子進出被告住處，但不知道93年6月29
        日林家弘及女孩子是否在被告家等語（見本院卷第94至
        95頁）。又星池社區管理委員會94年5月13日函稱：93
        年6月29日之監視畫面已自動消磁（見原審卷第116頁）
        ，同年6月1日函檢送之工作日誌，亦無是日被告與林家
        弘、女孩子出入被告住處之記錄（見原審卷第153頁）
        ，並無證據證明被告當時在蘆竹鄉家中。
    ４被告雖稱：警員至林家弘及其住處所查扣之物，均係違法
      搜索，搜索所得證物並無證據能力云云。然上開槍彈係經
      林家弘帶同警方至其住處起出，經證人林家弘稱：當初是
      先至警局向警方說明保管槍彈等事實，然後警方才跟其回
      家拿槍，是其主動帶警方去的，其自己取出交給警方等語
      （見原審卷第62至63頁、第65頁），證人黃金課、陳永例
      警員亦於偵查中證述起出槍彈情形綦明（見第2538號偵查
      卷第73頁）（證人黃金課、陳永例於偵查中向檢察官所為
      陳述，並無不可信之特別情況，自得為證據），且經在林
      家弘所犯違反槍砲彈藥刀械管制條例案件中作為證據，有
      臺灣基隆地方法院93年度訴字第567號判決可參，被告辯
      解不得作為證據，自無足採。又經警在被告住處查扣之工
      具一批，與本件犯罪並無關連，本院並未引據為證。
（四）綜上所述，本件事證明確，被告所辯無非事後飾詞卸責，
      委無足採，其犯行堪以認定。
三、論罪科刑：
（一）按槍砲彈藥刀械管制條例第4條1項第1款所稱「改造模型
      槍」，係指由產製槍械合法廠商製造之不具發射功能制式
      槍砲模型，經加工改造或得輕易改裝或加裝而具有發射功
      能之槍枝，業經內政部警政署85年12月11日85警署保字第
      88244號函說明在案。如為玩具手槍經改造為具殺傷力之
      土製槍枝，其性能、構造及型式，與槍砲彈藥刀械管制條
      例第4條1項第1款前段所列舉之「手槍」有別，應屬同款
      後段所稱「其他可發射金屬或子彈具有殺傷力」之槍枝（
      最高法院73年度台上字第6899號判決參照）。本件扣案槍
      枝係仿BERETTA廠半自動手槍製造之玩具手槍改造而成，
      自屬「其他可發射金屬或子彈具有殺傷力」之槍枝。
（二）又槍砲彈藥刀械管制條例第4條第2項、第3項規定：「前
      項第1款、第2款槍砲、彈藥，包括其主要組成零件。但無
      法供組成槍砲、彈藥之用者，不在此限」「槍砲、彈藥主
      要組成零件種類，由中央主管機關公告之」。依內政部（
      86 ）台內警字第8670683號公告槍砲、彈藥主要組成零件
      種類之規定，槍管屬各式槍枝之主要零件。是被告所持有
      之內部阻鐵已貫通之玩具金屬槍管，自屬改造具有殺傷力
      手槍之主要零件。
（三）被告行為後，槍砲彈藥刀械管制條例於94年1月26日修正
      ，同年1月28日生效施行。修正前第11條第4項：「未經許
      可，持有、寄藏或意圖販賣而陳列第1項所列槍砲者，處1
      年以上7年以下有期徒刑，併科新臺幣7百萬元以下罰金」
      之規定，業經立法院修正刪除，並將相關罰則移列同條例
      第8條第4項：「未經許可，持有、寄藏或意圖販賣而陳列
      第1項所列槍枝者，處3年以上10年以下有期徒刑，併科新
      臺幣7百萬元以下罰金」，比較新舊法結果，以修正前之
      舊法有利於被告，依刑法第2條第1項但書之規定，自應適
      用行為時之舊法處罰。至被告持有改造子彈、槍枝主要組
      成零件部分，因槍砲彈藥刀械管制條例第12條、第13條未
      經修正，故無新舊法比較適用之問題。
（四）核被告所為，係犯刑法第328條第1項強盜罪、修正前槍砲
      彈藥刀械管制條例第11條第4項未經許可持有其他可發射
      子彈具有殺傷力槍枝、現行槍砲彈藥刀械管制條例第12
      條第4項未經許可持有子彈、第13條第4項未經許可持有槍
      枝之主要組成零件等罪。公訴人就被告持有改造手槍犯行
      ，認涉有修正前槍砲彈藥刀械管制條例第10條第4項罪嫌
      ，起訴法條尚有未洽，應予變更。被告持有槍彈、主要組
      成零件之行為，具有行為繼續之性質，為繼續犯，應論以
      單純一罪。又被告以一持有行為，分別觸犯構成要件不相
      同之上述三罪名，為異種想像競合犯，應從一重之未經許
      可持有其他可發射子彈具有殺傷力槍枝罪處斷。又被告先
      後多次持有槍彈之犯行，時間緊接，構成要件相同，顯係
      基於概括犯意為之，為連續犯，應依刑法第56條之規定論
      以一罪，並加重其刑。未經公訴人起訴部分，與前揭本院
      認定有罪部分，有連續犯及想像競合犯之裁判上一罪關係
      ，自為起訴效力所及，應併予審究。
（五）被告與綽號「阿清」不詳真實姓名年籍資料成年男子間，
      就強盜之犯行，有犯意聯絡及行為分擔，為共同正犯。
（六）被告所犯上開二罪，犯意各別，構成要件互異，應予分論
      併罰。
（七）被告曾受前揭犯罪事實欄所載有期徒刑之執行完畢，有本
      院被告全國前案紀錄表在卷可稽，其受有期徒刑之執行完
      畢後，5年以內再犯本件有期徒刑以上之罪，為累犯，就
      強盜部分，應加重其刑，就持有改造手槍部分，應遞加重
      其刑。
四、原審認被告所犯罪證明確，予以論罪科刑，固非無見。惟查
    ：（一）原判決未詳視被告前科紀錄，記載：被告前因違反
    槍砲彈藥刀械管制條例案件，經原審法院判處有期徒刑9月
    ，因違反藥事法案件，經原審法院判處有期徒刑1年8月，二
    案定應執行刑2年，顯屬有誤。（二）被告係以脅迫方法，
    至使被害人不能抗拒，而強取被害人之財物。然原判決竟於
    事實欄記載「使乙○○心生畏懼不敢反抗，強搶乙○○所有
    之手提袋」（見原判決第2頁），自有未洽。（三）原判決
    未說明何以被告持有而交付林長青質押之玩具金屬槍管屬改
    造手槍之主要零件；又檢察官起訴認被告持有之改造玩具手
    槍，屬修正前槍砲彈藥刀械管制條例第10條第4項之「具有
    殺傷之力改造模型槍」，原判決改依同條例第11條第4項「
    其他可發射金屬或子彈具有殺傷力之各式槍砲」論處，亦未
    說明其理由，均有未當。被告上訴，否認犯罪，雖無理由，
    惟原判決既有可議，自應由本院予以撤銷改判。
五、爰審酌被告年輕力壯，不思以己力賺取金錢，竟因缺錢花用
    而夥同共犯持強盜他人財物，又持有改造手搶，造成社會治
    安莫大危害及其犯後態度等一切情狀，分別量處如主文所示
    之刑，併就罰金部分諭知易服勞役之折算標準，並定應執行
    刑，且於定執行刑後就罰金部分再諭知易服勞役之折算標準
    。至扣案具殺傷力之改造手槍（槍枝管制編號0000000000、
    00000000 00、0000000000）3支（各含彈匣1個）、槍枝主
    要組成零件槍管1支、具殺傷力之制式子彈6顆、改造子彈4
    顆（鑑定試射部分，予以扣除），均屬違禁物，均依刑法第
    38條第1項第1款之規定宣告沒收。另其餘子彈及彈殼，因無
    殺傷力而非違禁物，自無宣告沒收之依據；另扣案之工具1
    批，與本案無涉，亦不宣告沒收。
據上論斷，應依刑事訴訟法第369條第1項前段、第364條、第299
條第1項前段、第300條、修正前槍砲彈藥刀械管制條例第11條第
4項、現行槍砲彈藥刀械管制條例第12條第4項、第13條第4項、
刑法第11條前段、第2條第1項但書、第28條、第56條、第328條
第1項、第47條、第55條、第42條第2項、第38條第1項第1款、罰
金罰鍰提高標準條例第2條，判決如主文。
本案經檢察官郭弘佑到庭執行職務。
中　　華　　民　　國　　94　　年　　10　　月　　28　　日
　　　　　　　　　刑事第三庭審判長法　官  洪光燦
  　　　　　　　　　　　　　      法　官  江振義
　　　　　　　　　　　　          法　官  王詠寰
以上正本證明與原本無異。
如不服本判決，應於收受送達後十日內向本院提出上訴書狀，其
未敘述上訴之理由者並得於提起上訴後十日內向本院補提理由書
（均須按他造當事人之人數附繕本）。
                                  書記官  劉  瑗
中　　華　　民　　國　　94　　年　　10　　月　　31　　日
附錄：本案論罪科刑法條全文
修正前槍砲彈藥刀械管制條例第11條
未經許可，製造、販賣或運輸第4條第1項第1款所稱其他可發射
金屬或子彈具有殺傷力之各式槍砲者，處五年以上有期徒刑，併
科新臺幣一千萬元以下罰金。
未經許可，轉讓、出租或出借前項所列槍砲者，處三年以上十年
以下有期徒刑，併科新臺幣七百萬元以下罰金。
意圖供自己或他人犯罪之用，而犯前二項之罪者，處無期徒刑或
七年以上有期徒刑，併科新臺幣一千萬元以下罰金。
未經許可，持有、寄藏或意圖販賣而陳列第1項所列槍砲者，處
一年以上七年以下有期徒刑，併科新臺幣七百萬元以下罰金。
第1項至第3項之未遂犯罰之。
槍砲彈藥刀械管制條例第12條
未經許可，製造、販賣或運輸子彈者，處一年以上七年以下有期
徒刑，併科新台幣0000000元以下罰金。
未經許可，轉讓、出租或出借子彈者，處六月以上五年以下有期
徒刑，併科新台幣 0000000 元以下罰金。
意圖供自己或他人犯罪之用，而犯前二項之罪者，處三年以上十
年以下有期徒刑，併科新台幣 0000000 元以下罰金。
未經許可，持有、寄藏或意圖販賣而陳列子彈者，處五年以下有
期徒刑，併科新台幣 0000000 元以下罰金。
第1項至第3項之未遂犯罰之。
刑法第328條
意圖為自己或第3人不法之所有，以強暴、脅迫、藥劑、催眠術
或他法，至使不能抗拒，而取他人之物或使其交付者，為強盜罪
，處五年以上有期徒刑。
以前項方法得財產上不法之利益或使第 3 人得之者，亦同。
犯強盜罪因而致人於死者，處死刑、無期徒刑或十年以上有期徒
刑；致重傷者，處無期徒刑或七年以上有期徒刑。
第1項及第2項之未遂犯罰之。
預備犯強盜罪者，處一年以下有期徒刑、拘役或三千元以下罰金
。
